臺灣新竹地方法院刑事宣示判決筆錄　 100年度審交訴字第43號
公　訴　人　臺灣新竹地方法院檢察署檢察官
被　　　告　范振明
指定辯護人　本院公設辯護人林建和
上列被告因公共危險案件，經檢察官提起公訴（100 年度偵字第
4890號）後，聲請本院改依協商程序而為判決，於中華民國100
年8 月17日下午4 時在本院刑事第十一法庭宣示判決，出席職員
如下：
　　　　　　　　審判長法　官　劉兆菊
　　　　　　　　　　　書記官　林兆嘉
　　　　　　　　　　　通　譯　邱立杰
法官起立朗讀判決主文、犯罪事實要旨、處罰條文，及告以上訴
限制、期間並提出上訴狀之法院，且諭知記載其內容：
一、主  文：
    范振明犯肇事致人傷害逃逸罪，處有期徒刑柒月。
二、犯罪事實要旨：
（一）范振明前於民國87年9 月間，因竊盜案件，經臺灣苗栗地
      方法院於88年3月4 日以87年度苗簡字第708號判決判處拘
      役40日，緩刑2 年確定，嗣經撤銷緩刑，應執行拘役40日
      (甲)；於88年3 月間，因竊盜案件，經本院於88年8月3日以
      88年度易字第466號判決判處有期徒刑8月確定(乙)；於88年
      5 月間，因違反懲治盜匪條例案件，經臺灣桃園地方法院
      於88年8月11 日以88年度訴字第724號判決判處有期徒刑7
      年6月，嗣提起上訴，經臺灣高等法院於88年11月9日以88
      年度上訴字第3570號判決將原判決撤銷，改判處有期徒刑
      7 年6月，復提起上訴，經最高法院於89年2月18日以89年
      度台上字第840 號判決駁回上訴確定(丙)，上開(甲)(乙)(丙)接續
      執行，於93年3月5日因縮短刑期假釋出監，所餘刑期交付
      保護管束，嗣經撤銷假釋，尚餘殘刑有期徒刑2 年9月又9
      日(丁)；於94年12月間，因持有第二級毒品案件，經本院於
      95年9月29日以95年度竹簡字第626號判決判處拘役50日確
      定，嗣因中華民國九十六年罪犯減刑條例施行，經本院於
      96年9月17日以96年度聲減字第2318號裁定減為拘役25 日
      確定(戊)；於95年7 月間，因偽造文書案件，經臺灣臺北地
      方法院於96年4 月20日以95年度訴字第1627號判決判處有
      期徒刑1年2月確定(己)，嗣因中華民國九十六年罪犯減刑條
      例施行，經臺灣臺北地方法院於96年10 月1日以96年度聲
      減字第2253號裁定將上開(乙)(己)分別減為有期徒刑4月、7月
      確定，上開(丁)(戊)(己)接續執行，於99年4月14 日縮刑期滿執
      行完畢（本案構成累犯）。
（二）詎范振明仍不知悔改，於100 年4 月14日下午某時許，騎
      乘車牌號碼HMV-015 號普通重型機車，自新竹市○○街87
      號4 樓住處往東光路之方向行駛，嗣於同日下午5 時33分
      許，沿新竹市○○路由西往東方向行經四維路與中山路交
      岔路口時，本應注意車前狀況，並隨時採取必要之安全措
      施，且應注意依交通號誌之指示行駛，而依當時天候晴、
      市區道路、日間有自然光線、柏油路面乾燥、無缺陷、道
      路無障礙物、視距良好等情形，又無不能注意之情事，竟
      疏未注意及此，即貿然闖紅燈穿越上開交岔路口，適翁兆
      鴻騎乘車牌號碼HQL-069 號普通重型機車、林妮騎乘車牌
      號碼MWL-777 號普通重型機車，均沿中山路由南往北方向
      行經該交岔路口，范振明因閃避不及而先後與翁兆鴻及林
      妮發生擦撞，雙方因而人車倒地，翁兆鴻並受有左手及左
      下肢多處挫擦傷之傷害，林妮則受有右下肢及腳踝挫擦傷
      之傷害（范振明涉犯過失傷害罪嫌部分，業經臺灣新竹地
      方法院檢察署檢察官以100 年度偵字第4890號為不起訴處
      分）。詎范振明肇事後，竟未採取救護措施，亦未報警處
      理，其明知駕駛動力交通工具肇事，已致翁兆鴻、林妮受
      傷，竟未採取救護或其他必要措施，反因內心恐懼，基於
      肇事逃逸之犯意，即逕自騎車逃逸離去，嗣經巡邏員警洪
      維澤記下范振明騎乘機車之車牌號碼，並調閱路口監視器
      系統，始循線查悉上情。
（三）案經新竹市警察局第一分局報告臺灣新竹地方法院檢察署
      檢察官偵查起訴後，經檢察官聲請認罪協商判決，由本院
      合議庭裁定由受命法官獨任改依協商程序而為判決。
三、處罰條文：
    刑法第185條之4、第47條第1 項。
四、協商判決除有刑事訴訟法第455 條之4 第1 項第1 款於本訊
    問程序終結前，被告撤銷協商合意或檢察官撤回協商聲請者
    ；第2 款被告協商之意思非出於自由意志者；第4 款被告所
    犯之罪非第455 條之2 第1 項所定得以協商判決者；第6 款
    被告有其他較重之裁判上一罪之犯罪事實者；第7款 法院認
    應諭知免刑或免訴、不受理者情形之一，及違反同條第2 項
    「法院應於協商合意範圍內為判決；法院為協商判決所科之
    刑，以宣告緩刑或2 年以下有期徒刑、拘役或罰金為限」之
    規定者外，檢察官與被告均不得上訴。
五、如有前項得上訴之情形，得自收受宣示判決筆錄送達之日起
    10日內，向本院提出上訴書狀，上訴於第二審法院。
本案經檢察官洪期榮到庭執行職務。
中    華    民    國    100    年    8    月    17    日
                  刑事交通庭    書  記  官  林兆嘉
                                審判長法官  劉兆菊
以上筆錄正本係照原本作成。
中    華    民    國    100   年     8    月    17    日
                                書  記  官  許榮成
附錄本案處罰實體法條全文：
刑法第185 條之4 ：
駕駛動力交通工具肇事，致人死傷而逃逸者，處6 月以上5 年以
下有期徒刑。